臺灣桃園地方法院小額民事判決
110年度桃保險簡字第129號
原      告  第一產物保險股份有限公司

法定代理人  李正漢  
訴訟代理人  簡權益  
被      告  張金玉  

上列當事人間請求損害賠償事件，本院於民國111 年1月12日言
詞辯論終結，判決如下：
    主    文
一、被告應給付原告新臺幣89,610元，及自民國一一○年十一月
    二十五日起至清償日止，按年息百分之五計算之利息。
二、訴訟費用新臺幣1,000元由被告負擔。
三、本判決得假執行。
    事實及理由
壹、程序方面：
一、按簡易訴訟之訴狀送達後，原告不得將原訴變更或追加他訴
    ，但擴張或減縮應受判決事項之聲明者，不在此限，民事訴
    訟法第436 條第2 項適用第255 條第1 項但書第3 款定有明
    文。經查，原告起訴請求：「被告應給付原告新臺幣（下同
    ）123,019 元，及自起訴狀繕本送達翌日起至清償日止，按
    週年利率5 ％計算之利息」（見本院卷第3頁），嗣於民國11
    1 年1月12日言詞辯論期日變更訴之聲明為：「被告應給付
    原告89,610元，及自繕本送達翌日起至清償日止，按週年利
    率5 ％計算之利息」（見本院卷第65頁），核為減縮應受判
    決事項之聲明，應予准許。
二、又原告請求金額變更為89,610元，實質上已屬適用小額訴訟
    程序之案件，僅不及變更案號而已，是關於上訴費用計算、
    上訴之規定，均仍應適用小額訴訟程序，附此敘明。
貳、實體方面：
一、原告主張：被告於109 年8 月13 日10時10分許，駕駛車牌
    號碼0000-00號自用小客車（下稱肇事車輛），沿桃園市蘆
    竹區南山3段往南崁方向行駛，行經桃園市蘆竹區南山路3段
    與山鼻路之路口時，因駕駛不慎而撞擊訴外人余國聖所有並
    停放在該處路旁、由原告承保之車牌號碼000-0000號自用小
    客車（下稱系爭車輛），致系爭車輛受有損害，而需支出修
    繕費用123,019 元（含鈑金費用10,825元、烤漆費用13,424
    元及零件費用98,770元），後原告依約給付上開修繕費用，
    並計算、扣除零件折舊之費用後，爰依侵權行為及保險代位
    之法律關係，提起本件訴訟，並聲明：如主文第1 項所示。
二、被告則以：我願意賠償原告之損害，但我現在沒有錢可以賠
    償等語，資為抗辯。
三、經查，原告主張前開事實，有道路交通事故現場圖、調查報
    告表㈠、㈡、調查筆錄及車輛維修照片、現場照片等（見本院
    卷第13至19頁、第25至27頁、第30頁、第36至37頁）在卷可
    佐，經核與原告所述無訛，復為被告所不爭執（見本院卷第
    65頁背面），是本院綜合本件調查證據之結果及全辯論意旨
    ，堪信原告之主張為真實。則原告請求被告負侵權行為損害
    賠償責任，核屬有據。
四、負損害賠償責任者，除法律另有規定或契約另有訂定外，應
    回復他方損害發生前之原狀，且債權人得請求支付回復原狀
    所必要之費用，以代回復原狀，民法第213 條第1 、3 項定
    有明文。又物被毀損者，被害人除得依民法第196 條行使權
    利外，亦得依第213 條第3 項請求支付回復原狀所必要之費
    用，最高法院107 年度台上字第1618號民事判決參照。債權
    人所得請求者既為回復原狀之必要費用，倘以修復費用為估
    定其回復原狀費用之標準，則修理材料以新品換舊品時，即
    應予折舊，最高法院96年度台上字第854 號民事判決參照。
    另依行政院財政部發布之固定資產耐用年數表及固定資產折
    舊率表規定，汽車如非屬運輸業用客車、貨車，耐用年數為
    5 年，依定率遞減法每年折舊千分之369 ，其最後1 年之折
    舊額，加歷年折舊累計額，總和不得超過該資產成本原額之
    10分之9 。查，系爭車輛修理費用總計為123,019 元（含鈑
    金費用10,825元、烤漆費用13,424元及零件費用98,770元）
    乙情，有估價單及統一發票（見本院卷第5頁、第8 至12頁
    ）在卷可稽，惟零件費用既係以舊換新，即應計算折舊，而
    系爭車輛為自用小客車，非屬運輸業用客車、貨車，且出廠
    日係108年10 月乙節，有行車執照（見本院卷第12頁）附卷
    可參，系爭車輛至本件車禍事故發生之109 年8月13 日止，
    已使用11月期間，則揆諸上開折舊規定，零件部分費用折舊
    後之金額應為65,361 元（計算式詳如附表所示），另加計
    鈑金費用10,825元、烤漆費用13,424元，則原告得請求系爭
    車輛修復之費用應為89,610元（計算式：65,361＋10,825＋13
    ,424＝89,610），是原告請求被告給付系爭車輛回復原狀費
    用89,610元為有理由。又原告依照保險契約之約定支付上開
    修繕費用乙情，亦有汽車保險計算書（見本院卷第4頁）在
    卷可參。從而，原告請求被告給付89,610元，與法有據，應
    予准許。
五、末按給付無確定期限者，債務人於債權人得請求給付時，經
    其催告而未為給付，自受催告時起，負遲延責任。其經債權
    人起訴而送達訴狀，或依督促程序送達支付命令，或為其他
    相類之行為者，與催告有同一之效力；又遲延之債務，以支
    付金錢為標的者，債權人得請求依法定利率計算之遲延利息
    ，而應付利息之債務，其利率未經約定，亦無法律可據者，
    週年利率為5 ％，民法第229 條第2 項、第233 條第1 項前
    段及第203 條分別定有明文。查，本件原告請求請求被告給
    付系爭車輛回復原狀費用89,610 元部分，係以支付金錢為
    標的，且無確定期限，又未約定利息，則被告應自受催告時
    起，負遲延責任，則原告就上述得請求之金額，併請求自起
    訴狀繕本送達被告之翌日即110 年11 月25日（見本院卷第5
    7頁）起至清償日止，按年息5 ％計算之利息，同屬有據。
六、從而，原告依侵權行為及保險代位之法律關係，請求被告給
    付如主文第1 項所示，為有理由，應予准許。
七、本件係依民事訴訟法第436 條之8適用小額訴訟程序所為被
    告敗訴之判決，爰依同法第436條之20之規定，依職權宣告
    假執行。
八、本件事證已臻明確，兩造其餘主張、陳述及所提之證據，經
    審酌判決結果並無影響，爰不逐一論述，附此敘明。
九、訴訟費用負擔之依據：民事訴訟法第78條，並依同法第436
    條之19第1 項規定，確定訴訟費用額為原告繳納之裁判費1,
    000元，並諭知如主文第2項所示。至原告減縮部分之訴訟費
    用330元，因係原告減縮訴之聲明而生，自應由其自行負擔
    。
中　　華　　民　　國　　111 　年　　1 　　月　　21　　日
                  桃園簡易庭  法  官  顏嘉漢
以上為正本係照原本作成。
如不服本判決，應於送達後20日內，向本院提出上訴狀並表明上
訴理由，如於本判決宣示後送達前提起上訴者，應於判決送達後
20日內補提上訴理由書（須附繕本）。
如委任律師提起上訴者，應一併繳納上訴審裁判費。   
中　　華　　民　　國　　111 　年　　1 　　月　　21　　日
                              書記官  楊上毅
附表
折舊時間           金額
第1年折舊值        98,770×0.369×(11/12)=33,409
第1年折舊後價值    98,770-33,409=65,361

附錄：
一、民事訴訟法第436條之24第2項：
    對於小額程序之第一審裁判上訴或抗告，非以其違背法令為
    理由，不得為之。
二、民事訴訟法第436條之25：
    上訴狀內應記載上訴理由，表明下列各款事項：
    (一)原判決所違背之法令及其具體內容。
    (二)依訴訟資料可認為原判決有違背法令之具體事實。
三、民事訴訟法第471條第1項：（依同法第436條之32第2項規定
    於小額事件之上訴程序準用之）
    上訴狀內未表明上訴理由者，上訴人應於提起上訴後20日內
    ，提出理由書於原第二審法院；未提出者，毌庸命其補正，
    由原第二審法院以裁定駁回之。